臺灣臺北地方法院民事裁定
110年度亡字第135號
聲  請  人  蔡振文  
非訟代理人  黃國益律師

上列聲請人聲請死亡宣告事件，本院裁定如下：
    主  文
一、宣告失蹤人陳氏卜（女、民國00年00月00日生，失蹤前戶籍
    地址：臺北州文山郡新店街大坪林字二十張193番地）於民
    國45年10月1日下午12時死亡。
二、宣告失蹤人陳寶子（女、民國00年0月00日生，失蹤前戶籍
    地址：臺北州文山郡新店街大坪林字二十張193番地）於民
    國45年10月1日下午12時死亡。
三、聲請程序費用新臺幣1,000元由陳氏卜、陳寶子遺產負擔。
    理  由
一、按失蹤人失蹤滿10年後，法院得因利害關係人之聲請，為死
    亡之宣告，民國71年1月4日修正前之民法第8條第1項定有明
    文。又修正之民法總則第8條之規定，於民法總則施行後修
    正前失蹤者，亦適用之。但於民法總則修正前，其情形已合
    於修正前民法總則第8條之規定者，不在此限，民法總則施
    行法第3條第3項定有明文；又法院准許宣告死亡之聲請者，
    應公示催告，家事事件法第156條第1項亦有明文。
二、本件聲請人主張：聲請人與失蹤人陳氏卜、陳寶子均為被繼
    承人陳天從之繼承人，陳氏卜、陳寶子自臺灣光復後即無戶
    籍資料，其等已於民國35年10月1日起失蹤，迄今已逾10年
    ，現聲請人為辦理被繼承人陳天從之繼承土地登記事宜，爰
    依法對陳氏卜、陳寶子聲請死亡宣告等語。　
三、經查:
　㈠聲請人為陳天從之孫，陳氏卜為陳天從之養女，又陳寶子為
    陳氏卜之女、陳天從之孫，故陳氏卜、陳寶子之存亡涉及聲
    請人辦理被繼承人陳天從之遺產登記事宜，核有財產及身分
    上之利害關係，聲請人為利害關係人堪予認定。
　㈡聲請人就其主張之事實，業據提出日據時期戶籍資料、戶籍
    謄本、繼承系統表、新北市新店地政事務所土地登記案件補
    正通知書、高雄市鼓山戶政事務所函、新北○○○○○○○○函等件
    為證，並經本院依職權調閱失蹤人入出境資料及新北○○○○○○
    ○○函及函附戶籍資料在卷可佐。
　㈢查本件失蹤人陳氏卜係大正12年12月20日即民國00年00月00
    日生，其無35年初設戶籍及死亡除戶戶籍資料，僅有日據時
    期相關戶籍資料之情，有新北○○○○○○○○函及函附戶籍資料在
    卷可參。是以，陳氏卜迄今生死不明，亦未於臺灣光復後於
    35年10月1日辦理初次設籍登記，足堪認定其已於35年10月1
    日即處於失蹤狀態，而陳氏卜於失蹤時為22歲，故依法計算
    至45年10月1日滿10年，推定失蹤人於是日下午12時為死亡
    之時。
　㈣次查失蹤人陳寶子係昭和19年4月21日即民國00年0月00日生
    ，其無35年初設戶籍及死亡除戶戶籍資料，並僅有日據時期
    相關戶籍資料之情，有新北○○○○○○○○函及函附戶籍資料在卷
    可參。是以，陳寶子迄今生死不明，亦未於臺灣光復後於35
    年10月1日辦理初次設籍登記，足堪認定其已於35年10月1日
    即處於失蹤狀態，而陳寶子於失蹤時為2歲，故依法計算至4
    5年10月1日滿10年，推定失蹤人於是日下午12時為死亡之時
    。
　㈤上開失蹤人陳氏卜、陳寶子均業經公示催告，今申報期間屆
    滿，未據失蹤人陳報其生存，或知失蹤人生死者陳報其所知
    ，自得為死亡宣告。據上，本件死亡宣告之聲請，均為有理
    由，應予准許。
四、依家事事件法第154條第3項，裁定如主文。
中　　華　　民　　國　　111 　年　　7 　　月　　12　　日
                    家事法庭法　官  陳諾樺     
以上正本係照原本作成。
如對本裁定抗告，須於裁定送達後10日之不變期間內，向本院提
出抗告狀，並繳納抗告費新臺幣1,000元。
中　　華　　民　　國　　111 　年　　7 　　月　　12　　日
                            書記官  區衿綾